【裁判字號】    97,訴,176
【裁判日期】    970227
【裁判案由】    毒品危害防制條例
【裁判全文】
臺灣板橋地方法院刑事判決               97年度訴字第176號
公  訴  人  臺灣板橋地方法院檢察署檢察官
被      告  甲○○
上列被告因違反毒品危害防制條例案件，經檢察官提起公訴（96
年度毒偵字第9265號、第9829號），因被告於準備程序中就被訴
事實為有罪之陳述，經本院合議庭裁定由受命法官獨任進行簡式
審判程序，並判決如下：
    主  文
甲○○施用第一級毒品，累犯，處有期徒刑壹年，扣案海洛因壹
包（驗餘淨重零點壹貳玖公克），沒收並銷燬；扣案之包裝前開
海洛因之外包裝袋壹只沒收；又施用第一級毒品，累犯，處有期
徒刑壹年，扣案海洛因壹包（驗餘淨重零點零玖玖公克），沒收
並銷燬，扣案之包裝前開海洛因之外包裝袋壹只沒收。應執行有
期徒刑壹年拾月，扣案之海洛因貳包（驗餘淨重分別為零點壹貳
玖公克、零點零玖玖公克），均沒收並銷燬，扣案之包裝前開海
洛因之外包裝袋貳只，均沒收。
    事  實
一、甲○○前於民國88年間因施用毒品案件，經本院以88年度毒
    聲字第7787號裁定令入勒戒處所觀察、勒戒後，認有繼續施
    用毒品之傾向，令入戒治處所施以強制戒治，於89年9 月11
    日停止戒治，所餘期間付保護管束，至90年2 月16日保護管
    束期滿未經撤銷，視為強制戒治期滿，並經台灣板橋地方法
    院檢察署檢察官以90年度戒毒偵字第257 號為不起訴處分確
    定；復因施用毒品案件，經臺灣士林地方法院以93年度訴字
    第291 號判決判處有期徒刑1 年確定；再因施用毒品、詐欺
    案件，經本院及士林地方法院分別以95年度訴字第2456 號
    、96年度易字第459 號判決判處有期徒刑7 月、4 月，依法
    減為有期徒刑3 月15日、2 月，應執行有期徒刑5 月確定，
    於96年7 月16日縮刑期滿執行完畢；又因施用毒品案件，經
    本院以96年度訴字第1078號判決判處有期徒刑10月，並經台
    灣高等法院以96年度上訴字第2324號判決被告駁回上訴，依
    法減刑為有期徒刑5 月確定。詎仍不知悔改，於強制戒治執
    行完畢釋放後5 年內，再犯上開毒品案件後，基於施用第一
    級毒品海洛因之犯意，於96年11月13日上午某許，在臺北市
    大同區○○街○ 段83巷1 之7 號之住處內（起訴書誤載為96
    年11月13日為警採尿前回溯26小時內某時，在不詳地點），
    以針筒注射稀釋後之海洛因之方式，施用海洛因1 次，嗣於
    同年月13日下午2 時20分許，在臺北縣縣三重市○○街66號
    前，為警查獲，並扣得海洛因1 包（淨重0.136 公克，取0.
    007 公克鑑驗用罄，剩餘0.129 公克），且經警採其尿液採
    驗後，呈嗎啡陽性反應，始查悉上情。
二、甲○○復另行起意，基於施用第一級毒品海洛因之犯意，於
    96年11月29日晚上8 時許，在上址，以針筒注射稀釋後之海
    洛因之方式，施用海洛因1 次，嗣於同年月30日下午4 時許
    ，在臺北縣蘆洲市○○街、長榮路口前，為警查獲，並扣得
    海洛因1 包（淨重0.101 公克，取0.002 公克鑑驗用罄，剩
    餘0.099 公克），且經警採其尿液採驗後，呈嗎啡陽性反應
    ，始查悉上情。
三、案經臺北市政府警察局中正第一分局移送台灣板橋地方法院
    檢察署檢察官偵查起訴。
    理  由
一、上揭施用第一級毒品海洛因2 次等事實，分據被告甲○○於
    本院審理時坦承不諱，而被告二次為警查獲時採集之尿液，
    經送驗結果均呈嗎啡陽性反應，此有台灣尖端先進生技醫藥
    股份有限公司96年11月28日、96年12月14日濫用藥物檢驗報
    告各1 份、台北縣警察局偵辦毒品案件檢體委驗單2 份及照
    片6 幀在卷可佐，另有海洛因2 包（其中1 包淨重0.136 公
    克，取0. 007公克鑑驗用罄，剩餘0.129 公克；另1包淨重
    0.101 公克，取0.002 公克鑑驗用罄，剩餘0.099 公克）扣
    案可佐，被告上開自白與事實相符，堪信其為真實。又被告
    前於88年間因施用毒品案件，經本院以88年度毒聲字第7787
    號裁定令入勒戒處所觀察、勒戒後，認有繼續施用毒品之傾
    向，令入戒治處所施以強制戒治，於89年9 月11日停止戒治
    ，所餘期間付保護管束，至90年2 月16日保護管束期滿未經
    撤銷，視為強制戒治期滿，並經台灣板橋地方法院檢察署檢
    察官以90年度戒毒偵字第257 號為不起訴處分確定；復因施
    用毒品案件，經臺灣士林地方法院以93年度訴字第291 號判
    決判處有期徒刑1 年確定；再因施用毒品案件，經本院以95
    年度訴字第2456號判處有期徒刑7 月，依法減刑為有期徒刑
    3 月又15日確定；又因施用毒品案件，經本院以96年度訴字
    第1078號判決判處有期徒刑10月，並經台灣高等法院以96年
    度上訴字第2324號判決被告駁回上訴，依法減刑為有期徒刑
    5 月確定，有臺灣高等法院被告前案紀錄表1 份附卷可佐，
    其於強制戒治執行完畢釋放後5 年內，再犯上開施用毒品案
    件後，再為本件施用毒品犯行，應可認定。本案事證明確，
    被告犯行洵堪認定，應予依法論科。
二、核被告所為，均係犯毒品危害防制條例第10條第1 項之施用
    第一級毒品罪（2 次）。被告2 次於施用前後持有海洛因之
    低度行為，分為其施用之高度行為所吸收，不另論罪。被告
    前開2 次施用毒品之犯行，犯意各別，行為互異，應分論併
    罰。又被告前因施用毒品、詐欺案件，經本院及士林地方法
    院分別以95年度訴字第2456號、96年度易字第459 號判決判
    處有期徒刑7 月、4 月，依法減為有期徒刑3 月15日、2 月
    ，應執行有期徒刑5 月確定，於96年7 月16日縮刑期滿執行
    完畢，有臺灣高等法院被告前案紀錄表1 份附卷可稽，其於
    5 年以內故意再犯本件有期徒刑以上之2 罪，均為累犯，依
    刑法第47條第1 項規定分別加重其刑。爰審酌被告有多次毒
    品前科紀錄、其犯罪動機、手段、生活狀況、國小肄業之智
    識程度、施用毒品係對自己身體之殘害，及其犯罪後均坦承
    犯行之態度等一切情狀，分別量處如主文所示之刑，併定其
    應執行之刑。
三、扣案海洛因2 包（1 包淨重0.136 公克，取0.007 公克鑑驗
    用罄，剩餘0.129 公克；另1 包淨重0.101 公克，取0.002
    公克鑑驗用罄，剩餘0.099 公克），均為第一級毒品海洛因
    ，有交通部民用航空局航空醫務中心航藥鑑字第0961998 號
    毒品鑑定書、交通部民用航空局航空醫務中心航藥鑑字第09
    62202 號毒品鑑定書各1 份附卷可憑，均應依毒品危害防制
    條例第18條第1 項前段規定，沒收銷燬之，又包裝上開海洛
    因之外包裝袋2 只，並非不可與毒品分離，均係用於包裹毒
    品，防止其裸露、潮濕，便於攜帶施用，認均係被告所有，
    且供其施用毒品所用之物，均應依刑法第38條第1 項第2 款
    規定，宣告沒收。
據上論斷，應依刑事訴訟法第273 條之1 第1 項、第299 條第 1
項前段，毒品危害防制條例第10條第1 項、第18條第1 項前段，
刑法第11條前段、第47條第1 項、第38條第1 項第2 款、第51條
第5款，判決如主文。
本案經檢察官陳旻源到庭執行職務。
中    華    民    國    97    年    2     月    27    日
                  台灣板橋地方法院刑事第十三庭
                      法  官  俞秀美
以上正本證明與原本無異。
如不服本判決，應於判決送達後10日內向本院提出上訴狀（應附
繕本）。
                      書記官  謝怡貞
中    華    民    國    97    年    2     月    27    日
附錄本案論罪科刑之法條：
毒品危害防制條例第10條
施用第一級毒品者，處 6 月以上 5 年以下有期徒刑。
施用第二級毒品者，處3 年以下有期徒刑。


司法院資訊處製作；財團法人民間司法改革基金會備份。
